最高法院刑事判決　　　　　　　　　 111年度台上字第4505號
上　訴　人　夏永明


上列上訴人因違反兒童及少年性剝削防制條例案件，不服臺灣高
等法院臺南分院中華民國111年7月7日第二審判決（111年度上訴
字第661號，起訴案號：臺灣臺南地方檢察署110年度偵字第1590
1號），提起上訴，本院判決如下：
    主  文
上訴駁回。
    理  由
一、按刑事訴訟法第377 條規定，上訴於第三審法院，非以判決
    違背法令為理由，不得為之。是提起第三審上訴，應以原判
    決違背法令為理由，係屬法定要件。如果上訴理由書狀並未
    依據卷內訴訟資料，具體指摘原判決不適用何種法則或如何
    適用不當，或所指摘原判決違法情事，顯與法律規定得為第
    三審上訴理由之違法情形，不相適合時，均應認其上訴為違
    背法律上之程式，予以駁回。至原判決究有無違法，與上訴
    是否以違法為理由，係屬二事。
二、原判決以第一審判決所認定上訴人夏永明有如第一審判決事
    實欄所載引誘使少年製造猥褻行為之電子訊號犯行，以及所
    犯罪名，因而維持第一審所處之刑，駁回上訴人在第二審之
    上訴，已詳細敘述第一審判決之量刑並無違誤，應予維持之
    理由。核其所為論斷，俱有卷存證據資料可資覆按，從形式
    上觀察，尚無足以影響判決結果之違背法令情形。
三、上訴意旨略以：
    上訴人雖未能與被害人A女（代號AV000-A110093，真實姓名
    及年籍詳卷）達成和解，然和解與否，本非適用刑法第59條
    酌量減輕其刑規定之必要條件。以上訴人犯罪情節並非嚴重
    ，主觀惡性亦非重大，應符合刑法第59條規定。原判決未通
    盤考慮一切情狀，而未據以酌減其刑，致量刑過重，有適用
    法則不當之違法。
四、惟按：關於刑之量定及刑法第59條關於犯情可憫、情輕法重
    而酌量減輕其刑的規定，均屬事實審法院得依職權裁量的事
    項，法院除就具體個案犯罪，斟酌其情狀，有無可堪憫恕之
    外，並以行為人的責任為基礎，審酌刑法第57條所列各項罪
    責因素後，予以整體評價，而為科刑輕重標準的衡量，使罰
    當其罪，以實現刑罰權應報正義，並兼顧犯罪一般預防與特
    別預防之目的，倘其未有逾越法律所規定範圍，或明顯濫用
    其權限情形，即不得單憑主觀，任意指摘為違法，而據為合
    法上訴第三審的理由。
    原判決係審酌上訴人為成年人，具有相當之智識程度，明知
    A 女係未滿18歲之少年，竟為滿足一己私慾，多次以煽情、
    曖昧之言語，使A 女拍攝裸露胸部、生殖器之猥褻數位照片
    、影片，並傳送供其觀覽，損及A 女身心發展及日後對於兩
    性關係之認知。上訴人所為並無可憫恕之特殊原因與環境，
    實難認其犯罪情狀在客觀上足以引起一般人之同情，因認並
    無刑法第59條酌減其刑規定之適用。並就科刑輕重考量上訴
    人犯後始終坦承犯行，已知悔悟，兼衡上訴人之智識程度等
    一切情狀，因而維持第一審判決量處其所犯之罪最低法定刑
    。並未逾越法定刑，亦無明顯濫用裁量權，而有違反公平之
    情形，核屬事實審法院量刑裁量職權之適法行使，自難任意
    指為違法。
五、綜上所述，上訴意旨係就原審量刑職權之適法行使，以及原
    判決已明確論斷說明之事項，再事爭論，顯與法律規定得為
    第三審上訴理由之違法情形，不相適合。應認本件上訴為違
    背法律上之程式，予以駁回。
據上論結，應依刑事訴訟法第395條前段，判決如主文。
中    華    民    國   111    年    10    月    6     日
                  刑事第五庭審判長法  官  李  錦  樑
                                  法  官  周  政  達
                                  法  官  蘇  素  娥
                                  法  官  林  婷  立
                                  法  官  錢  建  榮
本件正本證明與原本無異
                                  書記官
中    華    民    國   111    年    10    月    11    日